# 母公司处置分公司的账务处理

提问人：Bettyqueen 时间：2020-02-20 14:27:26
陈版您好，想请教一下母公司处置分公司和处置子公司对母公司的单体报表的影响是一样的么？
处置分公司的相关损益也是计入投资收益么？
合并报表层面的抵消分录是什么呢？

回答人：chenyiwei
在个别报表层面，处置分公司时应分别转销该分公司的各项资产和负债，以及总部账面对其的“拨付所属资金”之类科目余额，差额计入资产处置损益或营业外收支。即使该总公司还有其他子公司，需要编制合并报表，在合并报表层面，也不应将上述资产处置损益或营业外收支重分类到投资收益。
对于处置分公司的交易，在个别报表层面作出会计处理后，合并报表层面一般无需再进行进一步调整。